臺灣臺中地方法院刑事裁定
111年度撤緩字第263號
聲  請  人  臺灣臺中地方檢察署檢察官
受  刑  人  NGUYEN VAN KONG（越南籍、中文姓名：阮文功）






上列受刑人因公共危險案件，經聲請人聲請撤銷緩刑之宣告（11
1年度執聲字第2595號），本院裁定如下：
    主  文
NGUYEN VAN KONG（中文名：阮文功）之緩刑宣告撤銷。
    理  由
一、聲請意旨略以：受刑人NGUYEN VAN KONG（越南籍、中文姓
    名：阮文功）前因公共危險案件，經本院於民國110年11月3
    0日以110年度沙交簡字第835號判決（聲請簡易判決處刑案
    號：臺灣臺中地方檢察署【下稱臺中地檢署】110年度偵字
    第21805號等）判處有期徒刑4月（聲請書誤載為2月），併
    科罰金新臺幣（下同）1萬元，緩刑2年，於111年1月10日確
    定在案。受刑人於111年6月27日、8月29日、9月22日，均未
    至臺中地檢署報到執行保護管束，復於未經告知、聲請獲准
    之情況下，已於111年8月11日出境，是核受刑人所為，顯已
    違反保安處分執行法第74條之2第2、4、5款之規定，且情節
    重大，爰依同法第74條之3及刑事訴訟法第476條之規定聲請
    撤銷緩刑宣告等語。
二、按受保護管束人在保護管束期間內，應遵守左列事項：一、
    保持善良品行，不得與素行不良之人往還。二、服從檢察官
    及執行保護管束者之命令。三、不得對被害人、告訴人或告
    發人尋釁。四、對於身體健康、生活情況及工作環境等，每
    月至少向執行保護管束者報告1次。五、非經執行保護管束
    者許可，不得離開受保護管束地；離開在10日以上時，應經
    檢察官核准；又受保護管束人違反前揭情形之一，情節重大
    者，檢察官得聲請撤銷保護管束或緩刑之宣告，保安處分執
    行法第74條之2、第74條之3第1項可資參照。
三、經查：
(一)受刑人前因公共危險案件，經本院於110年11月30日以110年
    度沙交簡字第835號判決判處有期徒刑4月，併科罰金1萬元
    ，有期徒刑如易科罰金，罰金如易服勞役，均以1000元折算
    壹日，緩刑2年，並應向指定之政府機關、政府機構、行政
    法人、社區或其他符合公益目的之機構或團體提供40小時之
    義務勞務，緩刑期間付保護管束，該案於111年1月10日確定
    ，緩刑期間自111年1月10日起至113年1月9日止，此有該案
    判決書、臺灣高等法院被告前案紀錄表在卷可佐。
(二)臺中地檢署以111年度執保字第84號、111年度執護字第297
    號執行本案之緩刑期間付保護管束，嗣受刑人於111年2月22
    日至臺中地檢署報到，陳報其住所係臺中市○○區○○路00○00
    號，並受告知其於111年1月10日至113年1月9日執行保護管
    束之期間內，應遵守保安處分執行法第74條之2規定事項，
    且其若在該保護管束期間內欲遷移戶籍地或住所，應先提出
    聲請，經核准後始得辦理等內容；受刑人於111年5月23日至
    臺中地檢署觀護人室報到執行保護管束，經告知其下次應報
    到日期為111年6月27日後，受刑人未於111年6月27日報到執
    行保護管束；經發函告誡受刑人應於下次指定日期、時間即
    111年7月21日上午9時30分向觀護人報到，受刑人遲於111年
    7月25日到署執行保護管束，並陳報其目前任職公司住址為
    臺中市○○區○○路0段0000巷000弄00號，經告知其下次應報到
    日期、時間為111年8月29日上午9時30分後，未經臺中地檢
    署觀護人許可、臺中地檢署檢察官核准而自行於111年8月11
    日搭乘飛機出境，亦未於111年8月29日報到執行保護管束，
    再經2次發函告誡受刑人應於下次指定日期、時間即111年9
    月22日上午9時30分、111年10月20日9時30分向觀護人報到
    ，均未獲置理等情，此有臺中地檢署檢察官執行保護管束指
    揮書、執行筆錄、臺中地檢署受保護管束人應遵守事項暨報
    到具結書、臺中地檢署執行保護管束情況約談報告表、臺中
    地檢署111年7月1日中檢永效111執護297字第1119071254號
    函及送達證書、臺中地檢署111年9月1日中檢永效111執護29
    7字第1119096361號函及送達證書、臺中地檢署111年9月28
    日中檢永效111執護297字第1119107566號函及送達證書等存
    卷為憑。另經本院函詢勞動部結果，被告入境迄今係由薪豐
    豐業有限公司聘僱，核准聘僱許可期間為108年4月16日至11
    3年12月16日，然其於111年8月11日出境後返鄉未歸，業經
    廢止聘僱許可在案，亦有勞動部111年11月29日勞動發事字
    第1110524885號函在卷可考。是受刑人既明知其在本案之保
    護管束期間內，須每月向臺中地檢署觀護人（即執行保護管
    束者）報告其生活情況等事項至少1次，且臺中地檢署觀護
    人已於111年7月25日命其應於111年8月29日至臺中地檢署觀
    護人室報到，以及其經許可、核准始得離開受保護管束地等
    節，卻仍未經許可、核准即自行於111年8月11日搭乘飛機出
    境，迄今未再入境，顯已無接受保護管束之意，堪認受刑人
    在本案之保護管束期間內，確有違反保安處分執行法第74條
    之第2、4、5款所規定事項之情形，並已達情節重大之程度
    。
(三)綜此，本院審酌受刑人既於本案受緩刑宣告之寬典，竟不知
    警惕，仍在保護管束期間內違反保安處分執行法第74條之第
    2、4、5款所規定應遵守事項且情節重大，足認本案所宣告
    之緩刑已難收其預期效果，而有執行刑罰之必要，是本件聲
    請於法有據，應予准許，爰依法撤銷本案對受刑人所為之緩
    刑宣告。
四、依刑事訴訟法第476條，保安處分執行法第74條之3第1項，
    裁定如主文。
中　　華　　民　　國　　111 　年　　12　　月　　1 　　日
                  刑事第十八庭  法  官  孫藝娜
上正本證明與原本無異。
如不服本裁定，應於送達後五日內，向本院提出抗告狀。
                                書記官  黃詩涵
中　　華　　民　　國　　111 　年　　12　　月　　1 　　日